

LUCAS CARUSO

Figma | Front End - Back End Developer |
JavaScript | HTML | CSS | React & Redux | SQL |
Node.js | Git

Contacto

□ caruso.developer@gmail.com

(L) +54-261-2448680

Mendoza, Argentina

www.linkedin.com/in/lucascaruso-dev

https://lccaruso.github.io/

Idiomas

- Español: Nativo.
- Inglés: C2 Proficient.
 EF SET English Certificate 77/100
 Credencial:
 https://www.efset.org/cert/zNdxfc

Formación Académica

- Codo a codo UX/UI Designer Actual, Feb. 2024
- SoyHenry.com
 Full Stack Web Developer
 Graduado, Nov. 2023
- Universidad Nacional de Cuyo Instalaciones Industriales y Mantenimiento
 2014 - 2017
- Universidad Nacional de Cuyo 4to año de Diseño Industrial orientado a productos
 2006 - 2012

Habilidades

- Trabajo en equipo
- Responsabilidad
- Comunicación efectiva
- · Pensamiento creativo

Sobre mi

Soy un apasionado Desarrollador Full Stack con una sólida comprensión tanto del Front End como del Back End. Mi enfoque se centra en crear aplicaciones web funcionales y atractivas, utilizando tecnologías como Figma, HTML, CSS, JavaScript, Node.js, React.js y bases de datos como PostgreSQL.

Proyectos

mayo John Lemon - Refresca tu estilo (en proceso)

2023 - Aplicación e-commerce sobre venta de ropa online, actual prototipo creado en Figma. Algunas de las funciones que incluye: carrito de compras, favoritos, filtros de

búsqueda, menú desplegable. Diseño responsive. Desarrollo del proyecto: Figma.

https://www.figma.com/proto/EtPAR16rcTrEIndqSZpMtr/Untitled?node-id=1-3532&t=M93HCAQNH2mGXasw-

. 1&scaling=min-zoom&page-id=0%3A1

feb. 2024 Raices - Tu guía hacia la ciudadanía.

El objetivo principal de esta app es mejorar la experiencia del usuario en la búsqueda de su ciudadanía Italiana, utilizando toda la información brindada en Raices. Desarrollado en Figma.

https://www.figma.com/proto/GriSaiR9cwpwej9tOYvYq N/Untitled?node-id=1-615&t=IumhUwFOvDFFVr2m-1&scaling=min-zoom&page-id=0%3A1

ago. 2023 Rick & Morty | SPA

Application developed as a practical foundation for the integrative project during the course of the degree.

Front-End: HTML, CSS, JavaScript, React & Redux.

Back-End: Node, Express.

https://github.com/LCCaruso/Integrdor

https://rickandmorty-theta-umber.vercel.app/

Experiencia laboral

Iron Black Tattoo Studio | Propietario 2019 – 2022

Electric S.A. | Técnico Electricista 2018 – 2019

Friolatina S.A. | Planificador de Mantenimiento 2017 – 2018